Inventaris van het archief van M.L. van Deventer [levensjaren 1832-1892], 1832-1892 (1895); en zijn verwanten, 1845-1933
Nationaal Archief, Den Haag
- STUKKEN VAN MARINUS LODEWIJK VAN DEVENTER (1832-1892), A
  - Stukken betreffende zijn openbaar leven, A.2
    - Consul-generaal in Brazilië en de La Plata-staten, 1875-1879, A.2.2
      - Stukken betreffende naderhand verrichte aktiviteiten, A.2.2.2
        - Geologische kaart van Midden-Brazilië, naar een ontwerp van Orville A. Derby te Rio de Janeiro., Z.j; 50; 1 stuk
        - Plattegrond van de omgeving van het keizerlijk paleis in Petrópolis. Calque., Z.j; 51; 1 stuk
          Met fotografische reproduktie.
    - Economische nevenaktiviteiten, A.2.3
      - Lid, voorzitter en secretaris van de Nederlandsche Bond voor den Nationalen Arbeid, 1887-1891, A.2.3.1
        - Stukken betreffende zijn voorzitterschap en zijn secretariaat van de Bond., Mei 1887-februari 1890; 52; 1 omslag
        - Verslag van een "bijeenkomst der nijveren" op 16 juni 1887 opgenomen in het Utrechtsch Provinciaal en Stedelijk Dagblad., 53; 1 stuk
        - Stukken betreffende voorstellen van de Bond over de herziening van het Nederlands tarief., Mei 1888-november 1889; 54; 1 omslag
        - Ingekomen brief van A. Diepen, houdende verzoek om een overzicht van de tarieven op textiel in de verschillende landen met concept-antwoord., 15 augustus 1888 en z.j; 55; 1 omslag
          Het stuk is zwaar beschadigd.
        - "Het Economisch Debat te Enschede", artikel van Van Deventer in het Dagblad van Zuid-Holland en 's-Gravenhage., 10 november 1888; 56; 1 stuk
        - Stukken betreffende door de Bond te verspreiden exemplaren van het Weekblad, gewijd aan de Belangen van Handel en Nijverheid, Augustus-oktober 1889; 57; 1 omslag
        - Correspondentie met J.H. de Bussy over de verrekening van een levering van een proefnummer van de Nijverheid Courant met de Bond., 1889-1891; 58; 1 omslag
        - "Bepalingen en tarief der posterijen". Gedrukt, met aantekeningen., Z.j; 59; 1 omslag
      - Overige funkties en bemoeienissen, A.2.3.2
        - Correspondentie van Van Deventer naar aanleiding van berichten over de door de Deutsch-Rheinische Eisenbahn ingevoerde goedkopere tarieven naar Duitse havens en de haven van Antwerpen., 1879; 60; 5 stukken
        - Ingekomen brieven over de in- en uitvoer van goederen in Nederland en Nederlandsch-Indië en de daarop te heffen rechten., 1879-1889; 61; 1 omslag
        - Ingekomen brieven naar aanleiding van zijn sollicitatie naar de betrekking van secretaris van de Nederlandsche Handelmaatschappij., September-oktober 1879; 62; 5 stukken
        - Ingekomen brieven naar aanleiding van zijn sollicitatie naar de betrekking van directeur van de Nederlandsch-Amerikaansche Stoomvaart Maatschappij., Oktober 1879-juni 1880; 63; 1 omslag
        - Ingekomen verslagen van de werkzaamheden van de Maatschappij tot bevordering der handelsbetrekkingen tussen Nederland en Zuid-Afrika over 1886 en 1887 bij aandeelhouder Van Deventer. Gedrukt., 1887-1888; 64; 2 deeltjes
        - Ingekomen circulaires van de vereniging Het Buitenland, met krante-artikel., 1888; 65; 4 stukken
        - Artikelen uit de Nieuwe Rotterdamsche Courant betreffende de teleenheid voor de handel en scheepvaart van Nederland, met aantekeningen van Van Deventer., 2-6 maart 1888; 66; 1 omslag
        - Aantekeningen over het spoorwegvervoer en de spoorwegtarieven in Duitsland., Z.j. (1880-1888); 67; 2 stukken
    - Wetenschappelijke nevenaktiviteiten, A.2.4
      - Op geschiedkundig terrein, A.2.4.1
        - Gepubliceerd onderzoek, A.2.4.1.1
          - "De ontwikkeling der Constitutie in Duitsland", een historische schets door Van Deventer met aantekeningen., Mei 1852; 68; 1 deeltje
          - "Het jaar 1566. Eene historische proeve uit den Nederlandschen Vrijheidsoorlog", bewerkt door Van Deventer, met concept en aantekeningen en ingekomen voorwoord van R.C. Bakhuizen van den Brink en ingekomen brief van V. Gachard., 1856; 69; 1 omslag
          - Stukken betreffende de uitgave van "De Gedenkstukken van Johan van Oldenbarnevelt en zijn tijd"., 1858-1875; 70-74
            - Ingekomen brieven. 1858-1875, 70; 1 omslag
            - Aantekeningen en uittreksels van archivalia. Z.j, 71; 1 pak
            - "De Gedenkstukken van Johan van Oldenbarnevelt en zijn tijd". Gedrukt. 1860-1865, 72-74; 3 delen
              - Eerste deel. 1577-1589. 1860, 72
              - Tweede deel. 1593-1602. 1862, 73
              - Derde deel. 1604-1609. 1865, 74
          - Stukken betreffende de uitgave van "De Opkomst van het Nederlandsch Gezag in Oost-Indë"., 1862-1891; 75-90
            - Ingekomen brieven. 1885-1891, 75; 1 omslag
            - "De Opkomst van het Nederlandsch Gezag in Oost-Indië", uitgegeven en bewerkt door jhr. mr. J.K.J. de Jonge (1e-10e deel) en Van Deventer (11e-13e deel). Gedrukt. 1862-1888, 76-90; 13 delen
              - Eerste deel. 1862, 76
              - Tweede deel. 1864, 77
              - Derde deel. 1865, 78
              - Vierde deel. 1869, 79
              - Vijfde deel. 1870, 80
              - Zesde deel. 1872, 81
              - Zevende deel. 1873, 82
              - Achtste deel. 1875, 83
              - Negende deel. 1877, 84
              - Tiende deel. 1878, 85
              - Elfde deel. 1883, 86
              - Twaalfde deel. 1884, 87
              - Dertiende deel. 1888, 88
              - Alfabetisch register op deel I-VII van "De Opkomst van het Nederlandsch Gezag in Oost-Indië" door J. Meinsma. Gedrukt. 1875, 89; 1 deel
              - Alfabetisch register op het gehele werk door J.W.G. van Haarst. Gedrukt. 1885, 90; 1 deel
          - Ingekomen brieven betreffende zijn publikatie "Cinquante années de l'Histoire Fédérale de l'Allemagne" 1870, 1875-1876; 91; 1 omslag
          - "De Opkomst van de Nederlandsche Republiek" door John Lothrop Motley, vertaald en van aantekeningen voorzien door Van Deventer. Gedrukt., 1875; 92-93; 2 delen
            - Deel VII., 92
            - Deel VIII., 93
          - "De kwijning van den Nederlandschen Handel", een kritische beschouwing van Van Deventer. Gedrukt., 1879; 94; 1 deel
          - "La Hollande et la Baie-Delagoa", met aantekeningen door Van Deventer en een beschouwing hierover door J. de Louter. Gedrukt., 1883; 95; 1 omslag
          - "Geschiedenis der Nederlanders op Java", door Van Deventer. Gedrukt., 1887; 96-97; 2 delen
            - Deel I., 96
            - Deel II., 97
          - "Een gevaarlijke tocht naar de Zuid-Afrikaanders op het laatst der vorige eeuw", artikel over een expeditie in de Bataafse tijd, met concept en bijbehorende stukken., 1887; 98; 1 omslag
          - Beschouwing van Van Deventer over een van mr. J.A. Sillem verschenen biografie van Dirk Hogendorp, opgenomen in de Nederlandsche Spectator van 18 oktober 1890 (nummer 42) en van 25 oktober 1890 (nummer 43), met overdruk., 99; 3 stukken
          - Ingekomen brieven van W.B. Bergsma betreffende een uitgave over het Nederlands Gezag over Java en onderhorigheden., Januari 1885 november 1887; 100; 1 omslag
          - "Het Nederlandsch Gezag over Java en onderhorigheden, sedert 1811", met aantekeningen, uitgegeven en bewerkt door Van Deventer, eerste deel, 1811-1820. Gedrukt., 1891; 101; 1 deel
          - "Daendels-Raffles" door Van Deventer. Overdrukken van de Indische Gids., 1891; 102; 4 katernen
        - Niet gepubliceerd onderzoek, A.2.4.1.2
          - Vaderlandse geschiedenis, A.2.4.1.2.1
            - Uittreksels van resoluties en bijlagen van de Staten van Stad en Lande over de relatie van het gewest Groningen met de Unie over de jaren 1578-1618., Z.j; 103; 1 omslag
            - Aantekeningen betreffende de geschiedenis van de Republiek der Verenigde Provinciën, vermoedelijk uit Wagenaars Vaderlandsche Historiën., Z.j; 104; 1 omslag
            - Aantekeningen over Leicester en zijn optreden in Nederland in de jaren 1585-1588., Z.j; 105; 1 omslag
            - Aantekeningen over de geschiedenis van de Verenigde Oost-Indische Compagnie., Z.j; 106; 1 deeltje
            - Ingekomen afschriften van brieven van Engelse diplomaten afkomstig uit het British Museum (Cotton manuscript) en handelende over de strijd van Nederland tegen Spanje., Z.j; 107; 3 stukken
            - Beschouwing van Van Deventer over een in het tijdschrift De Gids verschenen artikel getiteld "De Aprilbeweging"., Januari 1854; 108; 1 stuk
            - Verbaal van Calvart aan de Staten-Generaal betreffende zijn reis naar Dieppe en Picardië. Afschrift., Z.j. (19e eeuw); 109; 1 stuk
            - Geografische kaart van Holland. Afschrift., Z.j. (19e eeuw); 110; 1 stuk
            - Ingekomen brieven van A.M. Servatius en A.H. Bühler over familie-archivalia van de geslachten Engelhardt en Alting., Januari 1892; 111; 3 stukken
          - Internationale geschiedenis, A.2.4.1.2.2
            - Concepten van artikelen over de geschiedenis van het kerkelijk gezag van het pausdom (vóór 1870) en de vraag welke rol de pausen dienen te spelen als wereldlijke gezagsdragers, fragmenten, met correspondentie., 1851 en z.j; 112; 1 omslag
            - Aantekeningen bestemd voor artikelen over de geschiedenis van het Heilige Roomse Rijk en de Duitse Bond., Z.j; 113; 1 omslag
            - Aantekeningen over de oorsprong van het leenstelsel., Z.j; 114; 1 deeltje
            - Aantekeningen betreffende de Franse geschiedenis., Z.j; 115-118
              - Aantekeningen over de Franse revolutie., 115; 1 omslag
              - Aantekeningen over de veroveringen van het Franse Directoire en het Consulaat in de jaren 1795-1799, 116; 3 stukken
              - Aantekeningen over plannen van Frankrijk ten aanzien van Egypte en de Oost-Indische handel aan het einde van de 18e eeuw en het begin van de 19e eeuw., 117; 1 omslag
              - Concept van een artikel over de ontwikkeling van de Franstaatsvorm onder Lodewijk XIII, met aantekeningen over de Franse monarchie., 118; 1 omslag
            - Concept van een artikel over de historicus G.H. Macauly, met aantekeningen naar aanleiding van Macauly's "The history of England from the accession of James IÏ., Z.j; 119; 1 omslag
            - Stukken betreffende subsidieverlening voor onderzoek naar de Britse heerschappij over Java in de jaren 1811-1816 in de Engelse archieven in Londen., Maart 1890-mei 1891; 120; 1 omslag
            - Aantekeningen betreffende de Italiaanse geschiedenis tijdens de middeleeuwen en de vroege renaissance., Z.j; 121; 1 omslag
              De stukken zijn beschadigd.
            - Aantekeningen over de revolutiebeweging in Spanje en Italië in de jaren 1814-1821., Z.j; 122; 1 stuk
            - Aantekeningen over de betrekkingen tussen Transvaal en Portugal door de eeuwen heen., Z.j; 123; 1 omslag
            - Artikel over de geschiedenis van de Indiaanse volksstammen in de Verenigde Staten van Amerika. Geschreven., Z.j; 124; 1 stuk
            - Aantekeningen over de geschiedenis van de staatsinrichting van de Verenigde Staten van Amerika., Z.j; 125; 3 stukken
      - Op ander terrein, A.2.4.2
        - Correspondentie betreffende artikelen in het letterkundig tijdschrift De Gids., 1856; 126; 1 omslag
        - Ingekomen brieven van diverse wetenschappelijke instellingen en genootschappen houdende zijn benoeming tot lid., 1857-1884; 127; 1 omslag
        - Circulaire van de Maatschappij der Nederlandsche Letterkunde te Leiden, houdende oproeping voor een algemene vergadering, met krante-knipsel houdende de namen van de gestorven leden van wie een levensbericht verschenen is. Gedrukt., Mei 1862 en z.j; 128; 3 stukken
    - Overige aktiviteiten, A.2.5
      - Ingekomen stukken betreffende zijn benoeming en ontslag als 1e luitenant bij de schutterij in Den Haag., November 1861-oktober 1863; 129; 1 omslag
      - Stukken betreffende zijn kandidaatstelling voor het lidmaatschap der Tweede Kamer voor een district in Rotterdam., 1877, 1882-1883; 130; 1 omslag
      - Stukken betreffende een overeenkomst tussen Van Deventer en de firma Haelseker te Haarlem tot levering van een bewerking voor Nederland van de roman "Julia Tertilla"., Juni-december 1886; 131; 1 omslag
      - Ingekomen brieven van diverse sociale instellingen en genootschappen houdende zijn benoeming tot lid en erelid., Juni 1889-december 1891; 132; 3 stukken
      - Ingekomen brieven naar aanleiding van zijn sollicitatie naar het hoofdredacteurschap van het Dagblad van Zuid-Holland en 's-Gravenhage., September-december 1889; 133; 1 omslag
      - Ingekomen kwitantie van de koninklijke harmonie Caecilia in Princenhage bij het erelid Van Deventer., 1 mei 1891; 134; 1 stuk
      - Aantekening betreffende religie en sterrenkunde., Z.j; 135; 1 omslag
      - Aantekeningen betreffende staathuishoudkunde en volkenrecht., Z.j; 136; 1 omslag
      - "Zedekunde en spreuken", met aantekeningen door Van Deventer, met inhoudsopgave., Z.j; 137; 1 omslag
  - Stukken betreffende zijn persoonlijk leven, A.3
    - Ingekomen verklaring van koepokinenting, door W.F.P. Kiehl, arts., 4 juni 1832; 138; 1 stuk
    - Ingekomen circulaires en prospectussen van publikaties en tijdschriften., 1853-1892 en z.j; 139; 1 omslag
    - Akte houdende de geloofsbelijdenis afgelegd ter gelegenheid van zijn bevestiging als lid van de Remonstrantse Broederschap met aankondiging van de doopplechtigheid., Maart, juni 1856; 140; 1 deeltje
    - Ingekomen brieven van Susanna Cecilia Craandijk en zijn vader J.A. van Deventer., 1857 en z.j; 141; 3 stukken
    - Stukken betreffende aan hem toegekende Nederlandse en buitenlandse ridderorden., 1861-1879; 142; 1 omslag
    - Gedichten op zijn huwelijk met Susanna Cecilia Craandijk., 13 en 21 juni 1865; 143; 2 stukken
    - Ingekomen circulaires houdende verzoek om ondersteuning van het Koning Willem Fonds en de Kerk- en Schoolstichting in de Zuid-Afrikaanse Republiek., Juni 1874-april 1888; 144; 2 stukken
    - Stukken betreffende de verhuur van de buitenplaats Lindenburg te Princenhage door de eigenaar C.L.M.E.J.E. baron Speyart van Woerden aan Van Deventer., 1866, 1891; 145; 1 omslag
    - Album-amicorum bladen, van E.J.H. Cool en H. Thamme sr., Z.j; 146; 2 stukken
    - Foto-album houdende portretten van zijn kennissen en relaties in Brazilië en van bekende Nederlandse persoonlijkheden., Z.j; 147; 1 deel
    - Portretten van hemzelf, zijn vrouw en zijn huis., Z.j; 148; 4 stukken
    - Ingekomen geïllustreerde reclamefolders van A.H. van Bergen te Heiligerlee, fabrikant van brandspuiten, metalen torenklokken en torenwerken., Z.j; 149; 1 omslag
    - Levensbericht van Van Deventer door P.A. van der Lith, met krante-knipsels houdende zijn overlijdensadvertentie en zijn necrologie. Gedrukt., 1892 en 1895; 150; 1 omslag
- STUKKEN VAN SUSANNA CECILIA CRAANDIJK (1837-1912), B
  - Geboorte-akte, opgemaakt door de burgerlijke stand te Amsterdam. Afschrift., Z.j; 151; 1 stuk
  - Ingekomen overlijdensbericht van haar vader Pieter Craandijk. Gedrukt., December 1845; 152; 1 stuk
  - Akte van volmacht ten overstaan van notaris J.B. van Schouten te Amsterdam, waarbij Susanna Cecilia Craandijk Simon Cool machtigt om haar transakties met het Grootboek der Nationale Schuld te regelen., 8 april 1861; 153; 1 stuk
  - Ingekomen brief van de directeur van het Pensioenfonds voor weduwen en wezen van burgerlijke ambtenaren, houdende bewijs van verleend pensioen aan de weduwe Van Deventer, met bijlagen., 1865-1892; 154; 1 omslag
  - Paspoort voor Frankrijk opgemaakt bij haar terugkeer uit Brazilië., 14 april 1878; 155; 1 stuk
  - Circulaire, houdende een invitatie voor een danspartij ter presentatie van haar dochter., Z.j; 156; 1 stuk
  - Overlijdensbericht. Gedrukt., 26 augustus 1912; 157; 1 stuk
- STUKKEN VAN LOUISE WILHELMINA VAN DEVENTER (1867-1949), C
  - Stukken betreffende letterkundige activiteiten, C.1
    - "Le Meunier, son fils et l'âne", gedicht. Geschreven., 10 maart 1877; 158; 1 stuk
    - Stukken betreffende vertaalwerkzaamheden., 1885-1899; 159-162
      - Klad van een vertaling van "Le Cloître" van mevrouw E. Maurice. Z.j. (na 1885), 159; 1 omslag
      - "Vragen van den Dag", populair-wetenschappelijk tijdschrift, houdende een vertaling Een rustkuur voor teringlijders" naar J.A. Gibson. 1899, 160; 1 deeltje
      - Concepten van vertalingen "Wat tante Ursula ervan zeggen zou" naar George Ohnet. Z.j, 161; 1 omslag
      - Ingekome proeve van vertaling van "Sabine's roman" naar Th. Bentzon. Z.j, 162; 1 omslag
    - Uittreksels van literaire werken, afschriften van gedichten en citaten., 1889-1890 en z.j; 163; 1 omslag
    - Correspondentie met uitgevers., 1889-1891; 164; 7 stukken
    - Concepten van novellen en literaire schetsen., Z.j; 165-168; 4 omslagen
      - "Haar nalatenschap", novelle., 165
      - "Uit mijn dagboek", novelle., 166
      - "Haar beschermengel", novelle., 167
      - Fragmenten en kladaantekeningen., 168
    - Fragmenten van vertalingen en novellen., Z.j; 169; 1 deel
      Dit deel bevat ook aantekeningen van haar vader Marinus Lodewijk van Deventer over de ontstaansgeschiedenis van het Pausdom en wiskundige schooloefeningen.
    - Gedichten., Z.j; 170; 1 omslag
    - Concept van een artikel "Eenige indrukken van de Gentsche Floralia" en van een artikel over italiaanse letterkunde., Z.j. (ca. 1928); 171; 2 stukken
  - Stukken betreffende haar persoonlijk leven, C.2
    - Schoolschriften, houdende aantekeningen van lesdictaten., Z.j; 172; 1 omslag
    - Ingekomen programma's van concerten in Den Haag. 1890, 1893. 2 stukken., 173
    - Correspondentie, gevoerd naar aanleiding van het overlijden van haar vader Marinus Lodewijk van Deventer en de afwikkeling van diens aangelegenheden., 1892; 174; 1 omslag
    - Fotografisch portret van haar echtgenoot Feike Wasssenbergh., 175; 1 stuk
- VERZAMELDE STUKKEN, D
  - Stukken betreffende familieleden, D.1
    - "Rozen onder de distelen". Historische roman in twee delen door dr. J.W. van Deventer. Proefdruk., 1877; 176-177; 2 omslagen
      - Deel I., 176
      - Deel II., 177
    - Exemplaar van een verklaring van F.C. Vorstman en M.P. van Deventer waarin toestemming verleend wordt tot ruiming van het graf van de familie Van Deventer te Den Haag, met stukken betreffende het onderhoud van het graf., 1897-1901; 178; 1 omslag
    - Levensbeschrijving van J. Craandijk door J. de Vries in Eigen Haard en in de Handelingen der Maatschappij van Nederlandsche letterkunde. Gedrukt., 1912-1913; 179; 1 omslag
    - Brief van Suzanna Cecilia Craandijk aan "Jet"., Z.j; 180; 1 stuk
    - "Gemeenschapssouvereiniteit. Een theorie omtrent de gelding van het recht en hare consequenties voor de leer der onteigening en andere fundamenteele rechtsproblemen", door mr. dr. L.W.R. van Deventer. Gedrukt., 1933; 181; 2 delen
  - Stukken, waarvan de plaats binnen het archief niet is vast te stellen, D.2
    - Ingekomen brief bij W. Cool van zijn dochter Suzanna ter gelegenheid van zijn verjaardag., 18 mei 1851; 182; 1 stuk
    - Ingekomen brief van H. Tollens bij L.J. van den Bergh ter begeleiding van een brief, gericht aan H.W. Tydeman., 2 mei 1853; 183; 1 stuk
    - Manuscripten en drukwerken., 1869 en z.j; 184-187
      - "De slag bij Nieuwpoort" door W.J. Knopp. Gedrukt. Juli 1869, 184; 1 katern
      - "Verboden Minne", gedicht van W.J. Hofdijk. Manuscript. Z.j, 185; 1 stuk
      - Afschrift van "Haman" naar het boek Esther, hoofdstuk VIII, gedicht van E....., met gedichten en spreuken. Z.j, 186; 1 stuk
      - Tekst van een artikel van n.n. over de holen in het eiland Staff. Z.j, 187; 1 stuk
    - Souvenirs en curiosa., Z.j. (19e eeuw); 188-190
      - Postpapier met staalgravures houdende afbeeldingen van taferelen in Baden-Baden. Z.j, 188; 1 stuk
      - Visitekaartje van P.J. Kruger, staatspresident van de Zuidafrikaanse Republiek. Z.j, 189; 1 stuk
      - "Fisch-orakel", enveloppe, houdende attributen van een spel om menselijke karakters te bepalen. Z.j, 190; 3 stukken
    - Tekening van buskruitkisten., Z.j; 191; 1 stuk